臺灣板橋地方法院民事判決　　　　　　 100年度勞訴字第39號
原　　　告　李炎生
　　　　　　饒桂榮
　　　　　　羅月嬌
　　　　　　謝滿照
　　　　　　許博明
　　　　　　鄭麗實
　　　　　　李蕙芬
　　　　　　羅啟唐
　　　　　　許秀美
　　　　　　梁龍祥
　　　　　　邱曼青
　　　　　　俞桂香
　　　　　　沈靜怡
　　　　　　蘇耿弘
　　　　　　李芷芸
　　　　　　彭美蓉
　　　　　　郭至晟
　　　　　　莊雅雯
兼前列十八人共同
訴訟代理人　陳艾玲
兼前列十八人共同
訴訟代理人　蔡鈞洋
兼前列十八人共同
訴訟代理人　曾君豪
上二人共同
訴訟代理人　陳正旻律師
被　　　告　愛惠浦國際有限公司
法定代理人　馬炳仁
上列當事人間請求給付薪資事件，經本院於民國100年6月29日言
詞辯論終結，判決如下：
    主  文
被告愛惠浦國際有限公司應給付原告蔡鈞洋等人如附表一所示之
金額，及均自民國100年6月13日起至清償日止，按年息百分之五
計算之利息。
被告愛惠浦國際有限公司應提繳如附表二所示之退休準備金金額
存入原告蔡鈞洋等人於勞工保險局設立之勞工退休金專戶。
訴訟費用由被告負擔。
原告職權宣告假執行之聲請駁回。
    事實及理由
壹、程序方面：
  (一)被告未於言詞辯論期日到場，核無民事訴訟法第386條各款
    所列情形，依原告聲請，由其一造辯論而為判決。
  (二)按民事訴訟法第255條第1項但書第2款規定：「訴狀送達後
    ，原告不得將原訴變更或追加他訴。但有下列各款情形之一
    者，不在此限：二、請求基礎事實同一者。」本件原告起訴
    狀原訴之聲明第一項記載之請求金額，是將被告應給付之薪
    資及應提撥之勞退基金併計而合併請求，惟原告等人請求之
    勞退基金，需由被告公司提撥至原告於勞工保險局設立之勞
    工退休金專戶，故有變更原訴聲明之必要。為此，將請求給
    付薪資部分變更為訴之聲明第一項，並將請求給付勞退基金
    部分變更為訴之聲明第二項，原告上開變更部分與原起訴請
    求之基礎關係事實相同，且不甚礙被告之攻擊防禦，亦有助
    於紛爭解決之一致性，依上述規定應予准許。
貳、實體方面：
一、原告主張：
  (一)原告等人原為被告雇用之勞工，惟自99年7月起，被告即未
    提撥勞退基金等相關費用；另自99年10月起，被告即未給付
    薪資，經原告等人於99年11月24日以存證信函催告後，被告
    仍未予以理會，此有存證信函可證。
  (二)按民法第486條第1項第1款規定：「報酬應依約定之期限給
    付之；無約定者，依習慣；無約定亦無習慣者，依左列之規
    定：一、報酬分期計算者，應於每期屆滿時給付之。」及勞
    動基準法第22條第2項規定：「工資應全額直接給付勞工。
    但法令另有規定或勞雇雙方另有約定者，不在此限。」原告
    就薪資部分請求如下：被告應給付原告蔡鈞洋新台幣（下同
    ）45,314 元、李炎生46,674元、饒桂榮46,176元、羅月嬌
    46,674元、謝滿照46,674元、許博明46,674元、鄭麗實
    46,674元、李蕙芬46,674元、羅啟唐46,342元、許秀美
    46,674元、梁龍祥46, 674元、俞桂香46,674元、邱曼青
    46,342元、沈靜怡46,674元、蘇耿弘46,674元、李芷芸
    46,674元、曾君豪63,184元、彭美蓉63,184元、陳艾玲
    63,184元、郭至晟110,370元、莊雅雯73,580元。
  (三)按勞工退休金條例第6條第1項規定：「雇主應為適用本條例
    之勞工，按月提繳退休金，儲存於勞保局設立之勞工退休金
    個人專戶。」及同法第14條第1項規定：「雇主每月負擔之
    勞工退休金提繳率，不得低於勞工每月工資百分之六。」另
    同法第31條第1項規定：「雇主未依本條例之規定按月提繳
    或足額提繳勞工退休金，致勞工受有損害者，勞工得向雇主
    請求損害賠償。」故原告應可向雇主請求提撥相當於薪資百
    分之六之勞退基金至原告勞退專戶內，此部分請求提撥金額
    如下：蔡鈞洋6,030元、李炎生6,030元、饒桂榮6,030元、
    羅月嬌6,030元、謝滿照6,030元、許博明6,030元、鄭麗實
    6,030元、李蕙芬6,030元、羅啟唐6,030元、許秀美6,030
    元、梁龍祥6,030元、俞桂香6,030元、邱曼青6,030元、沈
    靜怡6,030元、蘇耿弘6,030元、李芷芸6,030元、曾君豪
    7,920元、彭美蓉7,920元、陳艾玲7,920元、郭至晟9,090元
    、莊雅雯9,090元。
  (四)並聲明：請求判決如主文所示。
二、被告未於言詞辯論期日到場，也未提出書狀作任何聲明或陳
    述。
三、法院判斷：
  (一)原告主張的事實，已經提出99年已繳納勞工個人專戶名細資
    料、存證信函、犯罪被害人保護協會薪資明細、更生保護會
    薪資明細表、板橋地檢署請款明細表、勞工投保薪資級距表
    等文件影本為證，經核與原告主張之事實相符，自應認原告
    主張的事實為真實。
  (二)從而，被告既有如原告聲明所示之薪資、勞退基金尚未給付
    或提撥，故原告依僱傭契約及勞動基準法規定請求被告給付
    如聲明第1項所所示之金額及均自起訴狀繕本送達翌日即100
    年6月13日起至清償日止按年息百分之五計算之利息；並依
    勞工退休金條例等規定請求被告提撥勞退基金至勞退專戶，
    均有理由，應予准許。
  (三)原告雖請求依職權宣告假執行，惟本件是適用通常程序而為
    之判決，且屬「原告有多數之共同訴訟且合併判決」型態，
    經合併計算其金額後，已逾50萬元，均不符合民事訴訟法第
    389條所定得依職權宣告假執行之情形（94年11月25日臺灣
    高等法院暨所屬法院94年法律座談會民事類提案第37號結論
    參照），故原告此部分聲請，無法准許，應予駁回。
四、結論：本件原告之訴為一部有理由、一部無理由，依民事訴
    訟法第385條第1項前段、第79條，判決如主文。
中    華    民    國   100    年    7     月    13    日
                    勞工法庭    法  官  劉以全
以上正本係照原本作成
如對本判決上訴，須於判決送達後20日內向本院提出上訴狀。如
委任律師提起上訴者，應一併繳納上訴審裁判費。
中    華    民    國   100    年    7     月    13    日
                                書記官  蔡忠衛
附表一：
被告應給付薪資明細如下：
(一)蔡鈞洋45,314元
(二)李炎生46,674元
(三)饒桂榮46,176元
(四)羅月嬌46,674元
(五)謝滿照46,674元
(六)許博明46,674元
(七)鄭麗實46,674元
(八)李蕙芬46,674元
(九)羅啟唐46,342元
(十)許秀美46,674元
(十一)梁龍祥46,674元
(十二)俞桂香46,674元
(十三)邱曼青46,342元
(十四)沈靜怡46,674元
(十五)蘇耿弘46,674元
(十六)李芷芸46,674元
(十七)曾君豪63,184元
(十八)彭美蓉63,184元
(十九)陳艾玲63,184元
(二十)郭至晟110,370元
(二十一)莊雅雯73,580元
附表二：
被告應提撥勞工退休準備金明細如下：
(一)蔡鈞洋6,030元
(二)李炎生6,030元
(三)饒桂榮6,030元
(四)羅月嬌6,030元
(五)謝滿照6,030元
(六)許博明6,030元
(七)鄭麗實6,030元
(八)李蕙芬6,030元
(九)羅啟唐6,030元
(十)許秀美6,030元
(十一)梁龍祥6,030元
(十二)俞桂香6,030元
(十三)邱曼青6,030元
(十四)沈靜怡6,030元
(十五)蘇耿弘6,030元
(十六)李芷芸6,030元
(十七)曾君豪7,920元
(十八)彭美蓉7,920元
(十九)陳艾玲7,920元
(二十)郭至晟9,090元
(二十一)莊雅雯9,090元。